# 求助陈版主：施工企业在没有特殊情况下能将对客户的应收账款转让给供应商吗？

提问人：ultralock 时间：2020-01-16 20:08:08
公司是建筑施工企业，由于国内政策调控导致客户资金紧张，要求用存货（房子）抵账，但公司目前处于特殊时期没有接受该方案，而是和自己的供应协商并签订三方债权转让合同，将对客户的应收账款转让给供应商，从而将对客户的应收账款和对供应商的应付账款直接抵消。想确认一下，该行为是否可以操作呢，如果可以操作目前来看是否符合企业会计准则的规定呢？

回答人：chenyiwei
这个问题属于经济行为的合规性，不是会计准则所规范的确认、计量、列报和披露问题，所以不存在“是否符合企业会计准则规定”的问题。一般理解，除非相关法律法规和合同禁止，与债务人和受让方签订三方协议转让债权是可行的。但会计上要关注是否符合《企业会计准则第 23 号——金融资产转移》规定的金融资产转移终止确认条件。